臺灣高雄地方法院刑事判決　　　　　　 96年度簡上字第542號
上　訴　人　臺灣高雄地方法院檢察署檢察官
被　　　告　乙○○
上列上訴人因傷害案件，不服本院96年度簡字第1895號簡易判決
（聲請簡易判決處刑案號：96年度偵字第1803號），提起上訴，
本院管轄之第二審合議庭改依簡式審判程序判決如下：
    主  文
原判決撤銷。
乙○○傷害人之身體，處拘役伍拾日，減為拘役貳拾伍日，如易
科罰金，以新台幣壹仟元折算壹日。
    事  實
一、乙○○於民國95年10月21日下午3 時許，在高雄縣大社鄉○
    ○路7 號「歡樂KTV 」包箱內唱歌飲酒時，因細故與甲○○
    發生爭執，詎乙○○竟基於傷害之犯意，出手毆打甲○○，
    致甲○○受有雙眼挫傷並右眼結膜撕裂傷、右耳裂傷及頭部
    外傷等傷害。
二、案經甲○○訴由高雄縣政府警察局仁武分局報告臺灣高雄地
    方法院檢察署檢察官偵查起訴。
    理  由
一、本件被告乙○○所犯為死刑、無期徒刑、最輕本刑為3 年以
    上有期徒刑以外之罪，其於本院審理程序進行中，就被訴事
    實為有罪之陳述，經審判長告知簡式審判程序之旨，並聽取
    當事人之意見後，本院合議庭裁定進行簡式審判程序，合先
    敘明。
二、上開犯罪事實，業據被告坦承不諱，核與告訴人甲○○於警
    詢及偵查中之指述、證人邱吉爾、洪秀蘭於警詢及偵查中之
    證述相符，並有高雄醫學院附設中和紀念醫院診斷證明書1
    份附卷可稽，足認被告自白核與事實相符，是本件事證明確
    ，被告犯行堪以認定。
三、核被告所為，係犯刑法第277 條第1 項之普通傷害罪。檢察
    官依據告訴人甲○○請求之上訴意旨略以：被告乙○○係基
    於重傷害之犯意，出手毆打告訴人之眼睛，致告訴人受有眼
    角膜破裂出血之重傷害，因認本件被告應構成重傷害罪云云
    。惟按稱重傷者，謂毀敗或嚴重減損一目或二目之視能，或
    其他於身體或健康，有重大不治或難治之傷害。刑法第10條
    第4 項第1 款、第6 款分別定有明文。然查本件經函詢高雄
    醫學大學附設中和紀念醫院結果：告訴人甲○○因雙眼眼球
    鈍擊傷導致外傷性虹彩炎及雙眼結膜下出血及右眼結膜撕裂
    傷，於95年10月21日至急診並接受右眼結膜撕裂傷縫合手術
    。後續至眼科門診追蹤，其病情皆有改善，最後一次視力紀
    錄為右眼最佳矯正視力1.0 ，左眼0.5 ，右眼視能正常。有
    該院96年9 月4 日高醫附行字第0960002739號函在卷可按，
    是告訴人視能既已恢復正常，即無毀敗或嚴重減損一目或二
    目之視能，或有重大不治或難治之傷害，從而公訴人據告訴
    人之請求上訴意旨並無理由，應予駁回。
四、原審以被告犯罪事證明確，據以論罪科刑，固非無見，惟原
    審判決後，中華民國九十六年罪犯減刑條例已於96年7 月4
    日公布，同年月16日施行，被告所犯本件之罪合於中華民國
    九十六年罪犯減刑條例第2 條第1 項之3 款規定減刑條件，
    原判決未及予以減刑，即有未合。公訴人上訴意旨認本件被
    告乙○○應構成重傷害罪云云，雖無理由，然原審既有上述
    可議之處，自應由本院撤銷改判。爰審酌被告因故與告訴人
    發生爭執，竟不思以理性方式解決問題，率然以拳腳相向，
    所為實欠缺法治觀念，且迄今仍未與告訴人達成和解，或為
    合理之賠償；惟念及其犯後坦承犯行，態度尚佳，復參以告
    訴人身體因此所受之傷害均非嚴重等一切情狀，量處如主文
    所示之刑，又被告上開犯行係於96年4 月24日前所犯，經核
    符合中華民國九十六年罪犯減刑條例第2 條第1 項第3 款之
    規定，爰依法減刑如主文所示之刑，並參酌被告係國小畢業
    ，家庭經濟狀況勉持等情，諭知以最低度新台幣1,000 元為
    易科罰金之折算標準。
據上論斷，應依刑事訴訟法第455 條之1 第1 項、第3 項、第
369 條第1 項前段、第364 條、第273 條之1 第1 項、第299 條
第1 項前段，刑法第277 條第1 項、第41條第1 項前段，刑法施
行法第1 條之1 ，中華民國96年罪犯減刑條例第2 條第1 項第3
款、第7 條，判決如主文。
本案經檢察官丙○○到庭執行職務。
中　　華　　民　　國　　96　　年　  9 　　月　　20　　日
                  刑事第十七庭審判長  法　官  洪能超
                                      法  官  陳思帆
                                      法  官  王俊彥
本判決不得上訴。
以上正本證明與原本無異。
中　　華　　民　　國　　96　　年　　9 　　月　　20　　日
                                      書記官  鄭永媚
附錄本判決論罪之法條：
刑法第277條第1項
（普通傷害罪）
傷害人之身體或健康者，處3 年以下有期徒刑、拘役或1 千元以
下罰金。
